【裁判字號】    89,簡上,41
【裁判日期】    891004
【裁判案由】    妨害名譽
【裁判全文】
臺灣雲林地方法院刑事判決                          八十九年度簡上字第四一號
    公  訴  人  臺灣雲林地方法院檢察署檢察官
    上  訴  人
    即  被  告  甲○○
右上訴人因妨害名譽案件，不服本院八十九年六月二十九日虎尾簡易庭八十九年度虎
簡字第一三七號刑事簡易判決（聲請書案號：八十九年度偵字第二一四三號），提起
上訴，本院第二審判決如左：
    主  文
上訴駁回。
    事實及理由
一、本院第二審庭認定之事實、證據及理由與第一審簡易庭認定之事實 、證據及理?
    相同，茲引用之。
二、訊據上訴人即被告甲○○雖矢口否認有何犯行，辯稱：伊當時是與告訴人陳嘉惠
    有大小聲，但沒有罵人，且告訴人之工廠並非公眾得出入之場所云云。然查：被
    告對告訴人叫罵三字經之事實，除第一審採用之證據外，現場目擊證人吳陳差、
    吳陳蜜月均到庭結稱被告辱罵告訴人三字經之事明確，現場目擊證人蔡許菊、吳
    陳梅亦皆到庭證稱有聽到被告與告訴人在吵架等語無誤，其等雖均係告訴人所僱
    請之工人，但絕不致於故意誣陷被告，否則其在警訊偵查中早可出面作證，不必
    等候本院傳喚才到庭。又刑法第三百零九條公然侮辱罪中之「公然」，係指不特
    定多數人或多數人得以共聞共見之狀況，所謂多數人包含特定之多數人在內，至
    其人數應視立法意旨及實際情況已否達公然之程度而定，大法官會議解釋第一百
    四十五號解釋意旨可資參照。本件被告在告訴人之工廠接近門口附近與告訴人發
    生爭執，為被告所自承，而當時又有如上之四位證人在場，及證人乙○○即中連
    貨運公司送貨員於警訊中證稱伊當時送貨進工廠，有聽到被告辱罵三字經等語，
    則現場人數已達五人之多（除被告與告訴人外），可見當時情況已是特定多數人
    可得共聞共見之情況，而達公然之程度無訛。被告辯稱告訴人工廠有牌子寫不准
    外人進入一節，縱係屬實，亦不足否定上開公然之狀態。另被告指現場有丙○○
    可還其清白，然證人丙○○到庭結稱伊當時並未跟被告進入告訴人之工廠，怎會
    聽見或看見被告有無罵告訴人等語，其證詞自無從為被告有利之認定。茲本院第
    一審所認定之證據及理由有疏漏部分，及被告於第二審之辯解不予採納部分，第
    二審特補充記載如上。
二、本院第一審依刑事訴訟法第四百四十九條第一項前段、第四百五十四條第二項、
    刑法第三百零九條第二項、第四十一條、罰金罰鍰提高標準條例第一條前段、第
    二條，逕行判決被告拘役三十日，如易科罰金，以三百元折算一日之刑罰，認事
    用法並無違誤之處，量刑亦屬妥當，上訴人猶執前詞否認犯罪，毫無足取，為無
    理由，應予駁回。
據上論斷，應依刑事訴訟法第四百五十五條之一第三項、第三百六十八條、第三百七
十三條，判決如主文。
中      華      民      國    八十九    年      十      月      四      日
                                    臺灣雲林地方法院刑事第一庭
                                        審判長法  官  康  樹  正
                                              法  官  劉  為  丕
                                              法  官  侯  廷  昌
右正本證明與原本無異。
不得上訴。
                                              書記官  李  清  龍
中      華      民      國    八十九    年      十      月      四      日


司法院資訊處製作；財團法人民間司法改革基金會備份。
